臺灣臺中地方法院民事裁定
                                 110年度亡字第89號
聲  請  人  張春發  

上列聲請人聲請宣告失蹤人張秋炎死亡事件，本院裁定如下：
    主  文
一、宣告張秋炎（男、民國00年0月00日生、失蹤前最後設籍整
    編後地址：臺中市○區○○路000巷00號）於民國43年12月31日
    下午12時死亡。
二、程序費用由張秋炎遺產負擔。
    理  由
一、聲請意旨略以：聲請人為失蹤人張秋炎（男、民國00年0月0
    0日生、失蹤前最後設籍址：臺中市○區○○路000巷00號）之
    侄，失蹤人失蹤已逾77年，迄今生死不明，前經本院於110
    年3月4日以110年度亡字第12號准為死亡宣告之公示催告在
    案。現申報期間屆滿，未據失蹤人陳報其生存，或知失蹤人
    生死者，陳報其所知，爰依法聲請宣告失蹤人死亡等語。
二、按失蹤人失蹤滿十年後，法院得因利害關係人之聲請，為死
    亡之宣告，為71年1 月4 日修正前民法第8 條第1 項所明定
    。又修正之民法總則第八條之規定，於民法總則施行後修正
    前失蹤者，亦適用之，但於民法總則修正前，其情形已合於
    修正前民法總則第八條之規定者，不在此限，民法總則施行
    法第3 條第3 項並有明文。次按受死亡宣告者，以判決內所
    確定死亡之時，推定其為死亡；前項死亡之時，應為前條各
    項所定期間最後日終止之時，但有反證者，不在此限，民法
    第9 條亦有明文。核諸死亡宣告之立法意旨謂：謹按失蹤云
    者，離去其住所或居所，經過一定年限，生死不分明之謂也
    。死亡宣告者，謂由法院以裁判宣告，看做為死亡也。凡人
    財產上及親屬上之關係，於生死相關者甚大，故人之生死既
    不分明，則某人財產上及親屬上之關係，亦瀕於不確定之情
    形，非第有害利害關係人之利益，並害及公益，故對於生死
    不分明之人，經過一定期間，法院得因利害關係人之聲請，
    為死亡之宣告。
三、經查：聲請人主張之事實，業據其提出日治時期戶籍謄本、
    戶籍資料【（記事欄記載：被日軍征往南轉戰陣地行方不明
    （民國33年）】等件為證，且經本院依職權調取警政失蹤人
    口查詢、死亡或治喪殯葬設施紀錄資料查核屬實，堪信失蹤
    人至遲應於民33年12月31日開始失蹤，計算至43年12月31日
    止，已滿10年，前經本院於110年3月4日准為公示催告，現
    公示催告之申報期間屆滿，未據失蹤人陳報其生存，或知失
    蹤人生死者陳報其所知，揆諸前揭規定，自應推定該失蹤人
    於是日下午12時為死亡之時。從而，聲請人據以聲請本件失
    蹤人死亡宣告，應予准許。
四、爰依家事事件法第154條第3項，裁定如主文。
中　　華　　民　　國　　110 　年　　10　　月　　18　　日
                  家事法庭  　法　官  陳斐琪
以上正本係照原本作成。
如對本裁定抗告，須於裁定送達後10日內向本院提出抗告狀，並
繳納抗告費新台幣1,000元。
中　　華　　民　　國　　110 　年　　10　　月　　18　　日
                              書記官  張卉庭